Inventaris van het archief van de Regeringscommissaris voor de Liquidatie van het Nederlandse Arbeidsfront te Amsterdam, (1923) 1945-1960
Nationaal Archief, Den Haag
- Afhandeling claims., E1
  - Stukken betreffende afhandeling van claims op organisaties en bonden aangesloten bij het N.V.V., K.A.B. en het C.N.V. en de neutrale organisaties die niet aangesloten zijn bij een centrale, Met retroacta, 1940-1944 1945-1960, 657 omslagen
    - Algemeen - N.V.V. - bonden (1-groep).
      - 1.155: Fonds tot aan volksgebouwen Vereniging "Eigen Gebouw" te Hengelo (O)., 168
      - 1.156: Verbond van Vakorganisaties van Hoofdarbeiders in Nederland te Amsterdam., 169
    - R.K.W.V./K.A.B.-bonden (2 groep).
      - 2.1: Stichting Kanunnik J.G van Schaikfonds te Utrecht., 170
      - 2.2: Katholieke Arbeidersbeweging Limburg te Heerlen., 171
        Zie ook nr. 723.
      - 2.3: Stichting "Ons Volkshuis" te Vaals van de Limburgse R.K. Werkliedenbond., 172
      - 2.6: "De Centrale Volksbank" N.V., Spaarbank der R.K. Arbeidersbeweging in Nederland te Utrecht., 173
      - 2.7: Nederlandse R.K. Mijnwerksbond te Heerlen., 174
      - 2.8: Nederlandse R.K. Bond van Kappersbedienden St. Cosmas te Utrecht., 175
      - 2.10: Nederlandse Katholieke Bond van Arbeiders in de Voedings- en Genotmiddelenbedrijven met Stichting Pensioenfonds te Utrecht., 176
      - 2.11: Katholieke Bouwvakarbeidersbond St. Joseph met Stichting Pensioen- en Invaliditeitsfonds te Utrecht., 177
      - 2.12: Nederlandse Rooms-Katholieke Diamantbewerkers-vereniging te Amsterdam., 178
      - 2.13: Nederlandse Katholieke Bond van Administratief Verkopend en Verzekeringspersoneel St. Franoiscus van Assisië te Amsterdam., 179
      - 2.14: Nederlandse R.K. Bond van Houtbewerkers Meubelmakers, Behangers en Aanverwante Vakgenoten St. Antonius van Padua te Utrecht., 180
      - 2.16: Nederlandsche Katholieke Metaalbewerkersbond St. Eloy met Stichting Pensioenfonds te Utrecht., 181
      - 2.17 Nederlandse R.K. Naaisters- en Kleermakersbond St. Gerardus Majella te Utrecht., 182
      - 2.18: Nederlandse R.K. Bond van P.T.T.-personeel St. Petrus te 's-Gravenhage., 183
      - 2.19: Nederlandse R.K. Bond van Arbeiders in de Slagers- en Aanverwante Bedrijven St. Joris te Utrecht., 184
      - 2.20: Nederlandse R.K. Bond van Werkmeesters en ander Toezichthoudend personeel St. Joannes de Dooper, met fusierapport van de R.K. Werkbazen St. Andreas te Utrecht., 185
      - 2.21: De Volkskrant N.V. te Amsterdam., 186
      - 2.22: Nederlandse R.K. Vereniging van Handelsreizigers-agenten en Verzekeringsinspecteurs St. Christoffel te Utrecht., 187
      - 2.23: Nederlandse R.K. Bond van Hotel-. Café- en Restaurantgeëmployeerden St. Antonius te 's-Gravenhage., 188
      - 2.24: Nederlandse R.K. Bond van Technici St. Bernulphus te 's-Gravenhage., 189
      - 2.26: R.K. filmcentrale te Utrecht., 190
      - 2.27: Nederlandse R.K. Fabrieksarbeidersbond St. Willibrordus met Stichting Pensioenfonds te 's-Gravenhage., 191
      - 2.28: Nederlandse R.K. Tabaksbewerkersbond St. Willebrordus met Stichting Pensioenfonds te Eindhoven., 192
      - 2.29: Nederlandse R.K. Bond van Overheidspersoneel St. Paulus met Stichting Pensioenfonds te 's-Gravenhage., 193
      - 2.30: Nederlandse R.K. Bond van Spoor- en Tramwegpersoneel St. Raphaël met Stichting Pensioenfonds te Utrecht., 194
      - 2.31: Nederlandse R.K. Textielarbeidersbond St. Lambertus met Stichting Pensioenfonds te Utrecht., 195
      - 2.32: Nederlandse R.K. Bond van Transportarbeiders St. Bonifacius te Utrecht., 196
      - 2.33: Nederlandse Katholieke Grafische Bond te Amsterdam., 197
      - 2.34: R.K. Apothekersassistentenbond St. Lucas te Utrecht., 198
      - 2.35: R.K. Herstellingsoordvereniging van Vervoerspersoneel Mgr. Mutsaertsoord te Venlo., 199
      - 2.37: Hoofdorganisatie van het verbondbestuur der Nederlandse Katholieke Arbeidersbeweging te Utrecht., 200
      - 2.37-2.42: Nederlandse Katholieke Arbeidersbeweging te Utrecht met financiële overzichten van de Diocesane bonden van:, 201
        - 2.2: Limburg; Zie ook nrs. 171 en 723., a
        - 2.3: "Ons Volkshuis" te Vaals: Zie ook nr. 172., b
        - 2.42: Haarlem; Zie ook nr. 206., c
        - 2.43: Bossche Bond te Tilburg; Zie ook nrs. 208 en 725., e
        - 2.44: Breda; Zie ook nrs. 210 en 726., f
        - 2.45: Utrecht; Zie ook nrs. 211 en 727., g
      - 2.38: Lumax N.V., drukkerij en uitgeverij te Utrecht., 202
      - 2.39: R.K. Vereniging tot Bestrijding der T.B.C. "Herwonnen Levenskracht" te Utrecht. Algemeen., 203
      - 2.39: R.K. Vereniging tot Bestrijding der T.B.C. "Herwonnen Levenskracht" te Utrecht. Diversen., 204
      - 2.40: Coöperatieve Levensverzekerings Mij. Concordia u.a. te Utrecht., 205
      - 2.42: R.K. Volksbond Haarlem: Hoofdorganisatie met diverse afdelingen., 206
        Zie ook nrs. 201 en 724.
      - 2.42: Afdelingen Delft en Lisse van de Katholieke Arbeidersbeweging., 207
      - 2.43: Bossche Diocesane Werkliedenbond te Tilburg Hoofdorganisatie., 208
        Zie ook nrs. 201 en 725.
      - 2.43: R.K. Volksbond Haarlem: Hoofdorganisatie met diverse afdelingen., 209
        Zie ook nr. 725.
      - 2.44: Bredasche Diocesane Werkliedenbond te Breda., 210
        Zie ook nrs. 201 en 726.
      - 2.45: Utrechtsche Diocesane Werkliedenbond te Utrecht., 211
        Zie ook nrs. 201 en 727.
      - 2.45: Utrechtsche Diocesane Werkliedenbond te Utrecht., 212-214
        - Afdelingen A - C., 212
        - Afdelingen D - L., 213
        - Afdelingen M - Z., 214
      - 2.46: Sanatorium Berg en Bosch, Stichting Pensioenfonds Herwonnen Levenskracht, Suppletiefonds van de Stichting Pensioen Herwonnen Levenskracht en A.D.O.-Werkplaatsen te Bilthoven., 215
    - Christelijke Bonden (3-groep).
      - Plaatselijke Besturenbond van het C.N.V., 216
        - 3.1 Amsterdam., a
        - 3.11 's-Gravenhage., b
        - 3.26 Rotterdam., c
        - 3.35 Leiden., d
        - 3.36 Utrecht., e
        - 3.38 Hilversum., f
        - 3.39 Haarlem., g
        - 3.30 Fonds tot subsidiëring van de Besturenbonden te Utrecht., h
      - 3.2: Christelijke Bond van Belastingambtenaren te 's-Gravenhage., 217
      - 3.3: Christelijke Bond van Sigarenmakers- en Tabaks-bewerkers in Nederland te Kampen., 218
      - 3.4: Algemene Nederlandse Christelijke Ambtenarenbond te 's-Gravenhage., 219
      - 3.5: Christelijke Nationaal Vakverbond in Nederland te Utrecht., 220-221
        - Algemeen., 220
        - Diverse Fondsen., 221
      - 3.6: Edecea, Drukkerij der Christelijke Arbeidersbeweging te Hoorn., 222
      - 3.7: Nederlandse Christelijke Metaalbewerkersbond met Bondskas en Stichting Pensioenfonds te Utrecht., 223
      - 3.8: Nederlandse Christelijke Bond van Arbeiders in de bedrijven van Voedings- en Genotmiddelen met Fonds Oude Bondsleden en het Ondersteuningsfonds "Steun in Nood" te Rotterdam., 224
      - 3.9: Christelijke Politiebond te Utrecht., 225
      - 3.10: Nederlandse Christelijke Houtbewerkersbond met Bondskas. Ziekenfonds en Fonds Oude Bondsleden te 's-Gravenhage., 226
        3.11 Zie nr. 216.
      - 3.12: Nederlandse Bond van Christelijke Fabrieks- en Transportarbeiders met Stichting Pensioenfonds te 's-Gravenhage., 227
      - 3.13: Nederlandse Bond van Christelijke P.T.T.-personeel met Bondskas en Ondersteuningsfonds te 's-Gravenhage., 228
      - 3.14: Nederlandse Christelijke Bond van Arbeiders in de Kledingindustrie te Utrecht., 229
      - 3.15: Nederlandse Christelijke Bond van Overheidspersoneel met Bondskas, Fonds "Hulp in Nood" en Stichting Pensioenfonds te 's-Gravenhage., 230
      - 3.16: Nederlandse Christelijke Bouwarbeidersbond met Fonds Oude Leden en Stichting Pensioenfonds te Utrecht., 231
      - 3.17: Nederlandse Christelijke Grafische Bond met Bondskas. Fonds voor bijzondere doeleinden en Stichting Pensioenfonds te Amsterdam., 232
      - 3.18: Nederlandse Christelijke Landarbeidersbond met Stichting Pensioenfonds te Utrecht., 233
      - 3.19: Nederlandse Christelijke Bond van Verzekeringsagenten en Ziekenfondsboden te Rotterdam., 234
      - 3.20: Nederlandse Vereniging van Christelijke Kantooren Handelsbedienden met Ondersteuningsfonds te Amsterdam., 235
      - 3.21: Nederlandse Vereniging van Christelijke Technici met Stichting Pensioenfonds te Utrecht., 236
      - 3.22: Nederlandse Christelijke Textielarbeidersbond met Stichting Pensioenfonds te Utrecht., 237
      - 3.23: Nederlandse Christelijke Werkmeestersbond te Utrecht., 238
      - 3.24: Protestants Christelijke Mijnwerkersbond te Heerlen., 239
      - 3.25: Protestants-Christelijke Bond van Spoor- en Tramwegpersoneel met Stichting Pensioenfonds te Utrecht., 240
      - 3.26: Plaatselijke Besturenbond van het C.N.V. Rotterdam, 216
      - 3.27: Centraal Beleggingsfonds van het Christelijke Nationaal Vakverbond in Nederland te Utrecht., 241
      - C.N.V.-afdelingen te Utrecht:, 242
        - 3.28: U.S.U. Weerstandsfonds., a
        - 3.29 Centraal Fonds Credietverstrekking Exploitatie Eigen Gebouw., b
        - 3.31 Fonds tot Exploitatie van Vacantiehuizen., c
        - 3.32 T.B.C.-Bestrijdingfonds "Draagt Elkanders Lasten"., e
        - 3.34 Bureau voor Rechtskundig Advies aan Arbeiders., f
        - 3.30., g
          Zie nr. 216.
        - 3.35., h
        - 3.36., i
      - 3.37: Nederlandse Vereniging van Christelijke Diamantbewerkers te Utrecht., 243
      - 3.38: Plaatselijke Besturenbond van het C.N.V. Hilversum, 3.39: Plaatselijke Besturenbond van het C.N.V. Haarlem; 216
    - Centrale van Verenigingen van personeel in 's Rijksdienst - C.P.-bonden (4-groep).
      Zie ook nrs 740 en 741. Voor de nrs. 244 - 581 zie ook nr. 757.
      - Bond van Administratief personeel bij 's Rijksbelastingen te Amsterdam., 244-247
        - 4.7/30 a: Hoofdorganisatie., 244
        - 4.7/30 a: Voorschotfonds., 245
        - 4.7 b/30 f: Afd. Friesland., 4.7 c/30 j: Afd. Groningen.; 4.7 d/30 e: Afd. Drenthe.; 4.7 e/30 o: Afd. Twenthe.; 4.7 f/30 s: Afd. Zuid-Gelderland.; 4.7 g/30 p: Afd. Utrecht.; 4.7 /30 r: Afd. Zeelamd.; 4.7 h/30 q: Afd. West-Noord-Brabant.; 4.7 i/30 m: Afd. Oost-Noord-Brabant.; 246
        - 4.7 j/30 l: Afd. Noord-Limburg., 4.7 k/30 t: Afd. Zuld-Limburg.; 4.7 1/30 b: Afd. Alkmaar.; 4.7 m/30 c: Afd. Amsterdam.; 4.7 n/30 d: Afd. Dordrecht.; 4.7 o/30 g: Afd. 't Gooi.; 4.7 p/30 h: Afd. Gouda.; 4.7 q/30 i: Afd. 's-Gravenhage.; 4.7 r/30 k: Afd. Haarlem.; 4.7 s/30 n: Afd. Rotterdam.; 4.7 t/30 u: Afd. Zutphen.; 4.7 u/30 v: Afd. Zwolle.; 247
      - Bond van Hoger Onderwijspersoneel te Utrecht., 248-249
        - 4.10/24: Hoofdorganisatie., 248
        - 4.10/24 a: Afd. Delft met Hulp- en Ondersteuningsfonds., 4.10/24 b: Afd. Groningen.; 4.10/24 c: Afd. Leiden.; 4.10/24 d: Afd. Utrecht.; 4.10/24 e: Afd. Wageningen.; 249
      - Algemene Bond van Ambtenaren betreffende Loodsenvereniging Nederland te 's-Gravenhage., 250
        - 4.27/20 a: Hoofdorganisatie., a
        - 4.27/20 b: Afd. Delftzijl., b
        - 4.27/20 c: Afd. Maassluis., c
        - 4.27/20 d: Afd. Rotterdam., d
        - 4.27/20 e: Afd. Vlissingen., e
        - 4.27/20 f: Afd. IJmuiden., f
      - Bond van Personeel bij de Straf- en Aanverwante Gestichten, ressorterende onder het Departement van Justitie te Zutphen., 251-252
        - 4.28/45 a: Hoofdorganisatie., 251
        - 4.28/45 h: Afd. 's-Gravenhage., 4.28/45 c: Afd. Arnhem.; 4.28/45 g: Afd. Doetinchem.; 4.28/45 o: Afd. Utrecht.; 4.28/45 j: Afd. Haarlem.; 252
      - 4.29/3: Bond van Administratief, Technisch en Toezicht houdend personeel te Den Helder., 253
      - 4.54/8: Bond van Administratief personeel bij Buitendiensten te 's-Gravenhage., 254
      - 4.57/50: Vereniging van Personeel bij de Rijksluchtvaartdienst te 's-Gravenhage., 255
      - 4.71/14: Vereniging van Meetarbeiders van het Kadaster te 's-Gravenhage., 256
      - 4.72/26: Vereniging van Personeel bij de Postcheque en Girodienst te 's-Gravenhage., 257
      - Bond van Ambtenaren bij de Rechterlijke Colleges in Nederland, te 's-Gravenhage., 258
        - 4.94/29 a: Hoofdbond., a
        - 4.94/29 b: Afd. Amsterdam en omstreken., b
        - 4.94/29 o: Afd. Drenthe 11., c
        - 4.94/29 d: Afd. Friesland., d
        - 4.94/29 e: Afd. 's-Gravenhage en omstreken., e
        - 4.94/29 s: Afd. Correspondentschap Breda., f
        - 4.94/29 g: Afd. Middelburg., g
        - 4.94/29 h: Afd. Rotterdam., h
        - 4.94/29 i: Afd. Utrecht., i
        - 4.94/29 j: Afd. Zwolle., j
        - 4.94/29 k: Afd. Zutphen., k
      - 4.98/32: Vereniging van Analytisch personeel in 's-Rijksdienst te Kampen., 259
      - 4.115/15 a: Bond van Ambtenaren Landbouwcrisiswet te 's-Gravenhage., 260
      - Vereniging van Personeel in dienst bij de Rijkswaterstaat in Nederland onder de zinspreuk "Eendracht maakt Macht" te Utrecht., 261-262
        - 4.170/41a: Hoofdbond., 261
        - 4.170/41 b 42 k: Afdelingen. correspondentie., 262
      - Vereniging van Personeel in dienst bij de Rijkswaterstaat in Nederland onder de zinspreuk "Eendracht maakt Macht" te Utrecht., 263-266
        - 4.170 a/42 i: Afd. Zuid-Holland en Utrecht., 263
        - 4.170 b/41 l: Afd. Gouda en omstreken., 264
        - 4.170 c/42 b: Afd. Terneuzen., 265
        - 4.170 e/41 j: Afd. Gelderland en Overijssel., 266
      - 4.300/38: Vereniging van Ambtenaren ter Directie van de Rijkspostspaarbank te Amsterdam., 267
      - 4.341/12 a: Vereniging van Boekhouders ten kantore van de Hypotheken, Kadaster en de Scheepsbewijzen te Arnhem., 268
      - 4.342/27: Vereniging van Hoger en Middelbaar personeel bij het bestuur van de Postcheque- en Giredienst te 's-Gravenhage., 269
    - Centrale van hogere Gemeenteambtenaren C.H.G.A.-bonden (4-groep).
      Zie ook nr. 743.
      - 4.3/104: Algemene Vereniging van hogere Ambtenaren in dienst der gemeente Amsterdam te Amsterdam., 270
      - 4.107/101: Centrale van Hogere Gemeenteambtenaren te Amsterdam., 271
      - 4.187/111: Vereniging van Archivarissen in Nederland, afdeling Gemeente- en Waterschapsarchief-ambtenaren te Schiedam., 272
      - 4.350/109: Vereniging van hogere Ambtenaren in dienst der gemeente Rotterdam te Rotterdam., 273
      - 4.359/106: Vereniging van hogere Ambtenaren in dienst der gemeente 's-Gravenhage te 's-Gravenhage., 274
    - Centrale van hogere Rijksambtenaren C.H.R.A.-bonden (4-groep).
      Zie ook nr. 744.
      - Broederschap van Ontvangers der Directe Belastingen. Invoerrechten en Accijnzen te Rotterdam., 275
        - 4.16/125 a Afd. Friesland te Leeuwaarden., a
        - 4.16/125 b Afd. Gelderland te Epe., b
        - 4.16/125 c Afd. Groningen-Drenthe te Hoogezand., c
        - 4.16/125 d Afd. Limburg te Geleen., d
        - 4.16/125 e Afd. Noord-Brabant te Tilburg., e
        - 4.16/125 f Afd. Noord-Holland en Utrecht te Amsterdam., f
        - 4.16/125 g Afd. Overijssel te Raalte., g
        - 4.16/125 h Afd. Zeeland te Sas van Gent., h
        - 4.16/125 i Afd. Zuid-Holland te Maassluis., i
        - 4.16/125 j Afd. Ondersteuningsfonds te Rotterdam., j
      - 4.19/121 Centrale van Hogere Rijksambtenaren te Utrecht., 276-277
        - Hoofdmap., 276
        - Correspondentie en Girorekeningen., 277
      - 4.24/144 a: Genootschap van Ingenieurs der Telegrafie en Telefonie te Amsterdam., 278
      - 4.51/142: Vereniging van Ambtenaren bij de Scheepvaartinspectie te Amsterdam., 279
      - 4.55/130 c: Vereniging van Directeuren en leraren bij het middelbaar Land- en Tuinbouwonderwijs te Meppel., 280
      - 4.56/143: Vereniging van Directie-Ambtenaren van Straf- en aanverwante Gestichten in Nederland te Utrecht., 281
      - 4.58/144: Vereniging van Electrotechnische Ambtenaren der Telegrafie en Telefonie te Utrecht., 282
      - 4.59/129: Vereniging van Hoofdambtenaren van het Kadaster te Amsterdam., 283
      - 4.60/127: Vereniging van Hogere Ambtenaren verbonden aan het Bureau voor de Industriële Eigendom te 's-Gravenhage., 284
      - 4.61/122: Vereniging van Hogere Ambtenaren bij departementen van Algemeen Bestuur. Hoge Colleges van Staat en Centrale Rijksdiensten te 's-Gravenhage., 285
      - 4.62/146: Vereniging van Hogere Ambtenaren bij het IJkwezen te 's-Gravenhage., 286
      - 4.64/140: Vereniging van Ingenieurs van de Rijkswaterstaat te 's-Gravenhage., 287
      - 4.65/126: Vereniging van Inspecteurs der Directe Belastingen. Invoerrechten en Accijnzen te Leiden., 288
      - 4.66/133: Vereniging van Inspecteurs der Registratie en Domeinen te 's-Gravenhage., 289
      - 4.67/130 d: Vereniging van Inspecteurs en Schoolopzieners van het Lager onderwijs in Nederland te Utrecht., 290
      - 4.68/130: Vereniging voor Kadaster en Landmeetkunde te Amsterdam., 291
      - 4.69/135a: Vereniging van Leraren aan Rijks Hogere Burgerscholen te Utrecht., 292
      - 4.76/130 b: Vereniging van Rijksconsulenten voor de Landbouw te Utrecht., 293
      - 4.78/141: Vereniging van Technische Ambtenaren van de Rijkswaterstaat te Apeldoorn., 294
      - 4.79/124: Vereniging van Technische Ambtenaren bij het Technisch Bureau van het departement van Koloniën te 's-Gravenhage., 295
      - 4.80/128: Vereniging van Verificateurs der Invoerrechten en Accijnzen te Rotterdam., 296
      - 4.81/136: Vereniging van Wetenschappelijke Ambtenaren aan Rijksinstituten en Laboratoria te Utrecht., 297
      - 4.184/132: Vereniging van Ambtenaren der Registratie en Domeinen te Zierikzee., 298
      - 4.346/133 a: Vereniging van Rijksaccountants te 's-Gravenhage., 299
      - 4.547/124 a: Vereniging van Accountants en Adjunct_Accoutants der Directe Belastingen te Utrecht., 300
    - Nederlandse Bonden van Gemeenteambtenaren. N.B.G.A.-bonden: (4-groep).
      Zie ook nr. 745.
      - Nederlandse Bond van Gemeenteambtenaren te Amersfoort., 301-364
        - 4.153/151a: Hoofdbond en Bibliotheek., 301
        - 4.153/151a: Reservefonds., 302
        - 4.153/151a: Diversen., 303
        - 4.151/151 b: Bibliotheek., 4.151/151 e Jaarboekjes.; 304
        - 4.143/151 c: Stichting Hulpfonds., 305
        - 4.154/151 d: Stichting Rust- en Vacantieoorden., 306
        - Afdelingen., 307-320
          - 4.148/152 a: Afd. Drenthe te Assen., 307
          - 4.147/152 b: Afd. Drentsche Z.W.hoek te Ruinen., 308
          - 4.48 /152 c: Afd. Friesland te Leeuwarden., 309
          - 4.152/152 d: Afd. Gelderland te Apeldoorn., 310
          - 4.118/152 e: Afd. Groningen. te Veendam., 311
          - 4.149/152 g: Afd. Limburg te Heerlen., 312
          - 4.136/152 h: Afd. Noord-Brabant te 's-Hertogenbosch., 313
          - 4.120/152 i: Afd. Noord-Holland te Den Helder., 314
          - 4.151/152 j: Afd. Overijssel te Deventer., 315
          - 4.77 /152 k: Afd. Utrecht te Utrecht., 316
          - 4.35 /152 1: Afd. Utrecht Zuid-West te Benschop., 317
          - 4.116/152 m: Afd. Zeeland te Goes (Bondscursus)., 318
          - 4.87 /152 m: Afd. Zeeland/Vlissingen te Goes., 319
          - 4.141/152 n: Afd. Zuid-Holland te Rotterdam., 320
        - Onderafdelingen., 321-364
          - 4.133/153 a: Onderafd. Alkmaar e.o. te Alkmaar., 321
          - ng/153 b: Onderafd. Alphen a/d Rijn te Alphen a/d Rijn., gi/153 h: Onderafd. Assen e.o. te Assen.; gi/153 i: Onderafd. Breda te Breda.; ng/153 k: Onderafd. Deventer te Deventer.; gi/153 1: Onderafd. Dordrecht e.o. te Zwijndrecht.; ng/153 q: Onderafd. Goedereede en Overflakkee te Middelharnis.; ng/153 w: Onderafd. N.O. Groningen te Appingedam.; ng/153 y: Onderafd. Hardenberg te Hardenberg.; 322
          - 4.155/153 c: Onderafd. Amersfoort te Amersfoort., 323
          - 4.75/153 d: Onderafd. Amstelland te Ouderamstel., 324
          - 4.132/153 e: Onderafd. Amsterdam te Amsterdam., 325
          - 4.139/153 f: Onderafd. Apeldoorn te Twelloo., 326
          - 4.139/153 g: Onderafd. te Arnhem., 327
          - 4.373/153 j: Onderafd. Delft te Delft., 328
          - 4.361/153 m: Onderafd. Emmen e. o. te Emmen., 329
          - 4.150/153 n: Onderafd. Franeker e. o. te Wommels., 330
          - 4.381/153 o: Onderafd. Z.O. Friesland te Drachten., 331
          - 4.379/153 p: Onderafd. Geldersch Oosten te Doetinchem., 332
          - 4.146/153 r: Onderafd. het Gooi te Bussum., 333
          - 4.42 /153 s: Onderafd. Gorinchem e.o. te Leerdam., 334
          - 4.138/153 t: Onderafd. Gouda e.o. te Moordrecht., 335
          - 4.126/153 u: Onderafd. 's-Gravenhage e.o. te 's-Gravenhage., 336
          - 4.123/153 v: Onderafd. stad Groningen te Groningen., 337
          - 4.119/153 x: Onderafd. stad Haarlem te Haarlem., 338
          - 4.121/153 z: Onderafd. Den Helder te Den Helder., 339
          - 4.378/154 a: Onderafd. 's-Hertogenbosch te 's-Hertogenbosch., 340
          - 4.137/154 d: Onderafd. Zuid-Kennemerland te Zandvoort., 341
          - 4.140/154 e: Onderafd. Leeuwarden te Leeuwarden., 342
          - 4.130/154 h: Onderafd. de Maasstreek te Naaldwijk., 343
          - 4.149/154 i: Onderafd. de Mijnstreek te Brunssem., 344
          - 4.127/154 j: Onderafd. het Noorden te Schagerbrug., 345
          - 4.125/154 l: Onderafd. Oldambt en Westerwolde te Winschoten., 346
          - 4.128/154 c: Onderafd. Rheden te Rheden., 347
          - 4.306/154 p: Onderafd. Rotterdam te Rotterdam., 348
          - 4.131/154 q: Onderafd. Schiedam te Schiedam., 349
          - 4.144/154 r: Onderafd. Schouwen-Duiveland te Renesse., 350
          - 4.117/154 s: Onderafd. Tholen en St. Philipsland te Tholen., 351
          - 4.377/154 t: Onderafd. Tiel e.o. te Geldermalsen., 352
          - 4.145/154 x: Onderafd. Velsen te Velsen., 353
          - 4.70 /154 z: Onderafd. Walcheren te Middelburg., 354
          - 4.122/155 a: Onderafd. Waterland e.o. te Purmerend., 355
          - 4.371/155 b: Onderafd. Westerkwartier te Oldekerk., 356
          - 4.383/155 c: Onderafd. Westfriesland te Medemblik., 357
          - 4.380/155 e: Onderafd. Zaanstreek te Oostzaan., 358
          - 4.376/155 f: Onderafd. Zeeuwch-Vlaanderen Oost te Axel., 359
          - 4.375/155 g: Onderafd. Zeeuwch-Vlaanderen West te Schoondijke., 360
          - 4.158/155 h: Onderafd. Zeist e.o. te Zeist., 361
          - 4.124/155 i: Onderafd. Zuid en Noord Beveland te Goes., 362
          - 4.382/155 j: Onderafd. Zutphen e.o. te Gorssel., 363
          - gi/155 k: Onderafd. Zwolle e.o. te Zwolle., 364
      - Centraal Bestuur uit de Besturen der Advies-clubs van de Nederlandse Bond van Gemeente ambtenaren te Gouda., 365-368
        - 4.156/156 a: Hoofdorganisatie., 365
        - ng/156 b: Adviesclub voor de Bevolking, Verkiezingen en Militaire zaken te Amsterdam., ng/156 d: Adviesclub voor de Gemeenteontvangers en ambtenaren ten kantore van de ontvanger te Katwijk.; gi/156 e: Adviesclub voor de Burgelijke Stand te Haarlem.; gi/156 g: Adviesclub voor de Distributie aangelegenheden te Den Helder.; gi/156 h: Adviesclub voor de Algemene Sociale en Economische Zaken te Hillegersberg.; ng/156 i: Adviesclub voor de Administratie en Boekhouding der Gemeentebedrijven te Hilversum.; 366
        - 4.155/156 c: Adviesclub voor de Gemeentefinanciën te Gouda., 367
        - 4.157/156 f: Adviesclub voor de Onderwijswetgeving te Amersfoort., 368
    - Patrimonium - bonden (4-groep).
      Zie ook nr. 746.
      - Nederlands Werkliedenverbond Patrimonium., 369-405
        - Gewestelijke organisaties., 369-376
          - 4.289/201: Friesland., 369
          - ng/202: Groningen., 370
          - ng/203: Overijssel., 371
          - ng/204: Gelderland., 372
          - ng/205: Utrecht., 373
          - ng/206: Noord-Holland., 374
          - ng/207: Zuid-Holland., 375
          - ng/208: Zeeland., 376
        - Afdelingen., 377-405
          - 4.288/289: Afd. Hoofddorp., 4.290/331: Afd. Nijkerk. Gewestelijke organisatie.; 369
          - 4.177/211: Afd. Aalten., 4.172/268: Afd.'s-Gravenhage.; 4.174/297: Afd. Kollumerpomp.; 377
          - 4.178/218: Afd. Andijk., 4.179/329: Afd. Nijehaske.; 378
          - 4.279/220: Afd. Apeldoorn., 379
          - 4.372/221: Afd. Appingedam., 380
          - 4.384/222: Afd. Arnhem., 381